【裁判字號】    98,易,2296
【裁判日期】    980924
【裁判案由】    詐欺
【裁判全文】
臺灣臺北地方法院刑事判決              98年度易字第2296號
公  訴  人  臺灣臺北地方法院檢察署檢察官
被      告  甲○○
                    （另案在臺灣宜蘭監獄執行中，現另案寄
上列被告因詐欺案件，經檢察官提起公訴（98年度偵字第16757
號），於本院準備程序進行中，被告先就被訴事實為有罪之陳述
，經合議庭裁定由受命法官獨任進行簡式審判程序，判決如下：
    主  文
甲○○意圖為自己不法之所有，以詐術使人將本人之物交付，處
有期徒刑伍月，如易科罰金，以新臺幣壹仟元折算壹日；減為有
期徒刑貳月又拾伍日，如易科罰金，以新臺幣壹仟元折算壹日。
    事  實
一、甲○○明知如附表所示支票3 紙均為來路不明之贓物（均係
    乙○○所有，於民國95年10月6 日，在其所有停放在臺北縣
    土城市○○街2 號前之車牌號碼5A-5756 號自用小客車內遭
    竊，失竊時均為空白支票），竟於民國95年10月初某日，在
    其當時位於臺北縣新店市○○路○ 段355 巷26號3 樓住處，
    向林嘉亨收受均業經不詳之人偽填發票日、金額等應記載事
    項，並蓋妥印章之該3 紙支票（甲○○收受贓物部分，業經
    本院96年度易字第2367號刑事判決判處有期徒刑3 月，減為
    有期徒刑1 月又15日確定並執行完畢）。詎甲○○收受贓物
    後，另起意意圖為自己不法之所有，於95年10月12日持附表
    編號1 所示支票1 紙，自己背書後，向不知情之吳有騰獨資
    經營之華邦當鋪（址設臺北縣土城市○○路○ 段149 號1 樓
    ）借款，經吳有騰當場以電話向上開付款銀行照會該紙支票
    尚未掛失，誤以為該紙支票非贓物，應可獲兌現，而據以交
    付借款新臺幣（下同）86,250元予甲○○。嗣乙○○於95年
    10月30日辦理附表所示3 紙支票之掛失止付手續，並於同年
    11月6 日上午8 時許，向臺北縣政府警察局土城分局頂埔派
    出所報案，致吳有騰屆期提示附表編號1 所示支票，於95年
    10月30日遭退票，甲○○經吳有騰告知上情後，始於同年11
    月6 日晚間6 時30分許，自行持附表編號2 、3 所示支票向
    臺北縣政府警察局新店分局雙城派出所投案。
二、案經臺灣臺北地方法院檢察署檢察官自動簽分偵查起訴，於
    本院準備程序進行中，甲○○先就被訴事實為有罪之陳述，
    經合議庭裁定由受命法官獨任進行簡式審判程序。
    理  由
一、上開犯罪事實，訊據被告甲○○於本院訊問時坦承不諱（見
    本院卷第38頁反面、第40頁），核與證人吳有騰所述典當借
    款之情節相符（見95年度偵字第24802 號卷第17至19頁、第
    110 至111 頁），而附表所示支票3 紙均係乙○○遺失之物
    ，則據乙○○證述明確（見95年度偵字第24802 號卷第20至
    21頁、第76至77頁、第175 至177 頁），亦有其提出之掛失
    止付通知書附卷足憑（見95年度偵字第24802 號卷第45頁）
    ，且有吳有騰提出之附表編號1 所示支票1 紙及被告投案時
    提出之附表編號2 、3 所示支票2 紙扣案可佐（見95年度偵
    字第24802 號卷第32至34頁、第36至38頁、第43至44頁），
    而被告收受附表所示支票3 紙所涉之收受贓物案件，業經本
    院判處有期徒刑3 月、減為有期徒刑1 月又15日確定，亦經
    本院調取96年度易字第2367號案卷全卷核閱無誤。是被告任
    意性之自白，有上開各項證據足資佐證，堪認與事實相符，
    可以採信。綜上，本案事證明確，被告持來源不明之贓物向
    吳有騰即華邦當鋪借款8 萬餘元之事實，洵堪認定，應予依
    法論罪科刑。
二、核被告所為，係犯刑法第339 條第1 項詐欺取財罪。爰審酌
    ：(一)被告明知附表所示支票3 紙之來源不明，恐無法兌現，
    竟仍持以向吳有騰即華邦當鋪借款86,250元，致吳有騰屆期
    提示不獲付款，受有財產上損害；(二)惟被告犯罪後，坦承犯
    罪，態度尚可等一切情狀，量處如主文所示之刑，並諭知易
    科罰金之折算標準。再查中華民國96年罪犯減刑條例於96年
    7 月4 日公布，於96年7 月16日施行。按犯罪在中華民國96
    年4 月24日以前者，除中華民國96年罪犯減刑條例另有規定
    外，依下列規定減刑：……有期徒刑、拘役或罰金，減其刑
    期或金額2 分之1 ；犯最重本刑為5 年以下有期徒刑之刑之
    罪，依本條例規定減為6 月以下有期徒刑、拘役者，應於減
    刑裁判時，併諭知易科罰金折算之標準；又依本條例應減刑
    之罪，未經判決確定者，於裁判時，減其宣告刑，並應於判
    決主文同時諭知其宣告刑及減得之刑，中華民國96年罪犯減
    刑條例第2 條第1 項第3 款、第9 條、第7 條第1 項、第2
    項分別定有明文。查被告係於95年10月12日犯本案詐欺取財
    之犯行，迄未判決確定，爰依上開條例規定，就被告本件所
    犯之罪，併予宣告減為有期徒刑2 月又15日，併諭知易科罰
    金之折算標準。
據上論斷，應依刑事訴訟法第273 條之1 第1 項、第299 條第1
項前段，刑法第339 條第1 項、第41條第1 項前段，刑法施行法
第1 條之1 ，中華民國96年罪犯減刑條例第2 條第1 項第3 款、
第9 條、第7 條第1 項、第2 項，判決如主文。
本案經檢察官葉芳秀到庭執行職務。
中    華    民    國    98    年    9     月    24    日
                  刑事第六庭  法  官  林晏如
上正本與原本無異。
如不服本判決應於收受送達後10日內向本院提出上訴書狀，並應
敘述具體理由；其未敘述上訴理由者，應於上訴期間屆滿後20日
內向本院補提理由書（均須按他造當事人之人數附繕本）「切勿
逕送上級法院」。告訴人或被害人如對於本判決不服者，應具備
理由請求檢察官上訴，其上訴期間之計算係以檢察官收受判決正
本之日期為準。
                              書記官  楊盈茹
中    華    民    國    98    年    9     月    25    日
附錄本案論罪科刑法條全文：
中華民國刑法第339條
意圖為自己或第三人不法之所有，以詐術使人將本人或第三人之
物交付者，處5 年以下有期徒刑、拘役或科或併科1 千元以下罰
金。
以前項方法得財產上不法之利益或使第三人得之者，亦同。
前二項之未遂犯罰之。
附表：
 ┌──┬─────┬──────┬─────┬──────┐
 │編號│支票編號  │ 發  票  日 │ 票面金額 │  付款銀行  │
 │    │          │            │（新臺幣）│            │
 ├──┼─────┼──────┼─────┼──────┤
 │ １ │SJ0000000 │95年10月30日│ 98,000元 │板信商業銀行│
 ├──┼─────┼──────┼─────┤松江分行    │
 │ ２ │SJ0000000 │95年11月16日│ 83,400元 │            │
 ├──┼─────┼──────┼─────┤            │
 │ ３ │SJ0000000 │95年11月5日 │ 36,500元 │            │
 └──┴─────┴──────┴─────┴──────┘


司法院資訊處製作；財團法人民間司法改革基金會備份。
